臺灣彰化地方法院刑事判決　　　　　　99年度交簡上字第60號
公　訴　人　臺灣彰化地方法院檢察署檢察官
上　訴　人
即　被　告　林家逸
上　一　人
選任辯護人　江銘栗律師
上列上訴人因過失傷害案件，不服本院簡易庭99年度交簡字第10
87號中華民國99年6 月25日第一審判決（聲請簡易判決處刑書案
號：99年度調偵字第398 號），提起上訴，本院管轄之第二審合
議庭判決如下：
    主  文
原判決撤銷。
林家逸因過失傷害人，處拘役拾伍日，如易科罰金，以新臺幣壹
仟元折算壹日，緩刑貳年。
    犯罪事實
一、林家逸原應注意汽車停車時，快車道不得臨時停車，又停車
    時應依車輛順行方向緊靠道路右側停車，而依當時情形又非
    不能注意，竟疏於注意，於民國98年5 月13日22時30分許，
    將其所駕駛之車牌號碼QT－0259號自用小客車，逆向停放在
    彰化縣溪湖鎮○○路○ 段263 號前，未緊靠道路右側停放，
    右側車身並佔用部分快車道，嗣於同日22時55分許，適謝武
    君騎乘車牌號碼KHA －559 號重型機車，沿彰化縣溪湖鎮○
    ○路○ 段由西往東方向行經上開地點，亦疏未注意車前狀況
    ，致撞及林家逸上開停放於路旁佔用部分快車道之自用小客
    車車頭，謝武君因而受有胸背挫傷、腰部挫傷等傷害。林家
    逸於車禍發生後隨即報警，並留置現場，在偵查犯罪機關尚
    未發覺肇事者為何人前，主動向前來處理車禍之員警坦承係
    肇事者，而接受裁判。
二、案經謝武君訴由彰化縣警察局溪湖分局報請臺灣彰化地方法
    院檢察署檢察官偵查後聲請簡易判決處刑。
    理  由
壹、程序部分：
一、按被告以外之人於審判外之陳述，雖不符刑事訴訟法第159
    條之1 至之4 等4 條之規定，而經當事人於審判程序同意作
    為證據，法院審酌該言詞陳述或書面陳述作成時之情況，認
    為適當者，亦得為證據；當事人、代理人或辯護人於法院調
    查證據時，知有第159 條第1 項不得為證據之情形，而未於
    言詞辯論終結前聲明異議者，視為有前項之同意，刑事訴訟
    法第159 條之5 定有明文。本案下列引為證據之陳述及書證
    ，檢察官、被告及其辯護人均不爭執其證據能力，且以之作
    為證據並無不當，依上揭法條之規定，自均有證據能力。
二、本案其餘非供述證據，檢察官、被告及其辯護人亦不爭執證
    據能力，本院審酌該等證據作成及取得之程序均無違法之處
    ，是後述所引用證據之證據能力均無疑義，合先敘明。
貳、實體部分
一、訊據被告林家逸對於上揭犯罪事實坦承不諱，核與告訴人謝
    武君指訴之情節相符，並有道安醫院診斷證明書、彰化縣警
    察局道路交通事故現場圖、道路交通事故調查報告表(一)、(二)
    、政光中醫診所診斷證明書、道安醫院函及所附謝武君之病
    歷資料各1 件及現場照片8 張在卷可參，足認被告自白與事
    實相符。
二、按快車道不得臨時停車；停車時應依車輛順行方向緊靠道路
    右側，道路交通安全規則第112 條第1 項第1 款、第2 項分
    別定有明文。本件被告停放車輛自應注意上開道路交通安全
    規定，且依當時狀況，又非不能注意，竟疏未注意，因而肇
    事致告訴人謝武君受傷，被告顯有過失，核與臺灣省彰化區
    車輛行車事故鑑定委員會98年9 月28日彰鑑字第0985602100
    號函所附之鑑定意見書、臺灣省車輛行車事故覆議鑑定委員
    會98年10月27日覆議字第0986203949號函及中央警察大學99
    年11月17日校鑑科第0000000000號鑑定書所認定意見相符（
    見98偵7202號偵查卷第11-14 頁、第19頁，及本院99交簡上
    60號卷第54-72 頁）。雖本件告訴人騎乘機車行經上開地點
    ，亦疏未注意車前狀況並隨時採取必要之安全措施而同有過
    失，惟此仍無法解免被告之過失責任。是被告之過失行為與
    告訴人謝武君之受傷間，具有相當因果關係，本件事證已臻
    明確，被告犯行洵堪認定，應依法論科。
三、論罪科刑之理由：
  (一)核被告林家逸所為係犯刑法第284 條第1 項前段之普通過失
    傷害罪。
  (二)又被告於肇事後，主動打電話叫救護車將傷者送醫，並留置
    現場，在偵查犯罪機關尚未發覺肇事者為何人前，主動向前
    來處理車禍之員警坦承係肇事者，而接受裁判，有員警陳俊
    宏所填載之彰化縣警察局交通警察隊道路交通事故肇事人自
    首情形紀錄表及被告警詢筆錄足參（見警卷第19頁、第2頁
    ），被告行為符合自首要件，甚為明確，爰依刑法第62條前
    段之自首規定，減輕其刑。
  (三)撤銷改判之理由：原審以被告罪證明確，並審酌一切情狀後
    ，逕以簡易判決量處被告拘役20日，得以新臺幣（下同）10
    00元折算1 日易科罰金，其認事用法，固屬有據。惟就被告
    之自首情形，疏未審酌，被告雖未執此為上訴理由，然原審
    判決既有上述違誤之處，自應由本院予以撤銷改判。
  (四)爰審酌被告逆向停車而致本件車禍發生，使被害人受傷，被
    告任意逆向停車且車身佔據部分外側車道，存有過失，為肇
    事次因，告訴人謝武君騎乘機車未注意車前狀況，竟撞上停
    於路旁之車輛，為肇事主因，及被告與告訴人業以15萬元達
    成和解，有本院調解程序筆錄可參（見本院卷第77頁），暨
    被告之智識程度、生活狀況、犯罪之手段、告訴人所受之傷
    害等一切情狀，量處如主文所示之刑，並諭知易科罰金之折
    算標準。
  (五)末查被告前未曾因故意犯罪受有期徒刑以上刑之宣告，有臺
    灣高等法院被告前案紀錄表在卷可稽，其因一時疏忽，致罹
    刑典，且本件上訴後已與告訴人謝武君達成民事和解，並賠
    償損害，此有本院99年度彰移調字第48號調解程序筆錄存卷
    可據，其經此教訓，應知警惕而無再犯之虞，所宣告之刑，
    本院認以暫不執行為適當，爰併予宣告緩刑2 年，以勵自新
    。
四、適用之法條：
  (一)刑事訴訟法第455 條之1 第1 、3 項、第369 條第1 項前段
    、第364 條、第299 條第1 項前段。
  (二)刑法第284 條第1 項前段、第62條前段、第41條第1 項前段
    、第74條第1 項第1 款，刑法施行法第1 條之1 第1 項、第
    2 項前段。
本件經檢察官陳隆翔到庭執行職務。
中    華    民    國   100    年    1     月    20    日
                  刑事第五庭    審判長法官  周淡怡
                                法      官  王奕勛
                                法      官  李淑惠
以上正本證明與原本無異。
本件不得上訴。
中    華    民    國    100    年    1    月    20    日
                                書  記  官  張清秀
附錄本案論罪科刑法條全文：
中華民國刑法第284條（過失傷害罪）
因過失傷害人者，處 6 月以下有期徒刑、拘役或 5 百元以下罰
金，致重傷者，處 1 年以下有期徒刑、拘役或 5 百元以下罰金
。
從事業務之人，因業務上之過失傷害人者，處 1 年以下有期徒
刑、拘役或 1 千元以下罰金，致重傷者，處 3 年以下有期徒刑
、拘役或 2 千元以下罰金。